臺灣高雄地方法院刑事判決
111年度簡上字第134號
上  訴  人  臺灣高雄地方檢察署檢察官
被      告  王宗彥



上列上訴人因被告犯竊盜案件，不服本院高雄簡易庭中華民國11
1年3月23日111年度簡字第650號第一審刑事簡易判決（起訴案號
：110年度偵字第10563號），提起上訴，本院管轄之第二審合議
庭判決如下：
    主  文
上訴駁回。
    事實及理由
壹、程序部分：
　　按被告於第二審經合法傳喚，無正當之理由不到庭者，得不
    待其陳述，逕行判決，刑事訴訟法第371條定有明文。又對
    於簡易判決處刑不服而上訴者，得準用前揭規定，刑事訴訟
    法第455條之1第3項亦有明文規定。經查，被告王宗彥無在
    監在押情形，其經本院合法傳喚後，於民國111年7月6日第
    二審審判期日無正當理由未到庭，有本院送達證書、刑事報
    到單、被告之臺灣高等法院在監在押全國紀錄表等件可稽，
    依上開說明，本院爰不待其陳述，逕為一造辯論判決，合先
    敘明。
貳、實體部分：
一、本件經本院審理結果，認原判決之認事用法，均無違誤，量
    刑亦屬妥適，應予維持，爰依同法第373條之規定，除證據
    部分補充：「本院勘驗筆錄1份（見簡上卷第43頁）」外，
    其餘均引用第一審刑事簡易判決處刑書所載之事實、證據及
    理由（詳如附件）。
二、檢察官上訴意旨略以：
　　被告王宗彥所為本案攜帶兇器加重竊盜之犯行，難認有何於
    客觀上足以引起一般同情之特殊原因及環境。又縱被告犯後
    坦承犯行，此僅得為法定刑内從輕科刑之審酌，被告之犯罪
    既無「情輕法重、顯可憫恕」之事由，無在客觀上足以引起
    一般人同情之狀況存在，自不符合刑法第59條規定。原審認
    被告所持之扳手爲拆御螺絲用，危險性較低，犯罪情節及所
    露之惡性尚輕，認有科以最低度刑仍嫌過重之情狀，予以減
    輕其刑，並量處被告有期徒刑4月，認事用法顯有未當。
三、駁回上訴之理由：
（一）按量刑輕重，係屬事實審法院得依職權自由裁量之事項，
      苟已斟酌刑法第57條各款所列情狀而未逾越法定刑度，不
      得遽指為違法。又刑法第59條所謂「犯罪之情狀」，與同
      法第57條規定科刑時應審酌之一切情狀，並非有截然不同
      之領域，於裁判上酌減其刑時，應就犯罪一切情狀（包括
      第57條所列舉之10款事項），予以全盤考量，審酌其犯罪
      有無可憫恕之事由，以為判斷。
（二）經查，原審以被告犯行明確，應適用刑法第321條第1項第
      3款之攜帶兇器竊盜罪予以論罪。又：
　　1.原審審酌被告雖持客觀上可為兇器之扳手行竊，然其目的
      係為拆卸螺絲，尚無用以傷人之意，應認其犯行之危險性
      較低，犯罪情節及所顯露之惡性尚屬輕微，本案如對被告
      依法定刑處以最低刑度有期徒刑6月，在客觀上足以引起
      一般人之同情，爰依刑法第59條規定酌減其刑。按刑法第
      321條第1項第3款之攜帶兇器竊盜罪，係以行為人攜帶兇
      器為加重要件，且只依行竊時攜帶此種具有危險性之兇器
      為已足，固不以攜帶之初有行兇之意圖為必要。惟本院審
      諸被告持T型扳手行竊時，遭證人即停車開單員李○萍撞見
      ，並詢問被告為何持扳手拆卸車輛之前車牌，被告則回答
      其在交換車牌乙情，此據證人李○萍於警詢中證述屬實（
      見警卷第19至20頁），可知案發時，被告雖遭證人撞見其
      竊盜犯行，其仍無持該扳手傷害證人之意。又本院當庭勘
      驗該T型扳手，形狀如偵卷第21頁之照片，金屬製、重185
      公克，3支金屬把均約10公分（見本院卷第43頁），足見
      被告行竊時所持之T型扳手，係輕便可隨身攜帶之小型扳
      手，雖難謂無危險性，然尚與自外觀一望即知對人之生命
      安全造成高度威脅之扳手有異，據上，原審認被告犯罪情
      節、惡性尚屬輕微，確有所憑。是綜觀上開犯罪情狀，原
      審認本案論以法定最低度刑有期徒刑6月，確屬情輕法重
      ，客觀上足以引起社會一般人之同情，縱宣告法定最低度
      之刑猶嫌過重，爰依刑法第59條規定，酌減其刑，並無違
      法不當之處。
　　2.原審依刑法第59條酌減其刑後，審酌被告任意竊取他人車
      牌欲供己所用，顯然欠缺尊重他人財產法益之觀念，所為
      實有不該，並於到案時主動交付所竊車牌及行竊用扳手供
      警方扣案，足見犯後態度良好，並考量被告本案所竊取之
      車牌2面已為警扣得並返還告訴人劉○祝，且被告已與告訴
      人和解成立，有贓物認領保管單、和解書在卷可稽，本案
      所造成法益損害有所減輕，兼衡其教育程度、經濟（涉個
      人隱私，詳卷）、前科素行（詳卷附臺灣高等法院被告前
      案紀錄表）等一切情狀，量處有期徒刑4月並諭知易科罰
      金之折算標準。經核原審已對被告綜衡刑法第57條各款所
      列情狀後據以量刑，未逾越客觀上之適當性、相當性及必
      要性，尚屬合法裁量權之行使，難謂有何違法失當之處。
（三）綜上所述，檢察官以上開理由指摘原審量刑不當等語，為
      無理由，應予駁回。又上訴人並未於上訴意旨或本院審理
      中就原審對被告宣告：「緩刑2年，並應於判決確定日起6
      個月內，向公庫支付新臺幣5千元」之部分指摘有何違誤
      ，且該緩刑宣告亦無顯然違法之處，故本院就此部分不詳
      予審酌論駁，附此敘明。
據上論斷，依刑事訴訟法第455條之1第1項、第3項、第368條、
第373條，判決如主文。
本案經檢察官丁亦慧提起公訴，檢察官呂乾坤提起上訴，檢察官
姜麗儒到庭執行職務。
中　　華　　民　　國　　111 　年　　7 　　月　　27　　日
                  刑事第十二庭  審判長法　官  蔡書瑜  
　　　　　　　　　                    法　官  李承曄
　　　　　　　　　                    法　官  楊甯伃
以上正本證明與原本無異。
本判決不得上訴。
中　　華　　民　　國　　111 　年　　7 　　月　　27　　日
　　　　　　　　　　　　　　　　　　　書記官  陳蓉柔
附件：
臺灣高雄地方法院刑事簡易判決
111年度簡字第650號
公  訴  人  臺灣高雄地方檢察署檢察官
被      告  王宗彥



上列被告因竊盜案件，經檢察官提起公訴（110年度偵字第10563
號），因被告自白犯罪，本院認為宜以簡易判決處刑（原案號：
110 年度審易字第799號），逕以簡易判決處刑如下：
    主  文
王宗彥犯攜帶兇器竊盜罪，處有期徒刑肆月，如易科罰金，以新
臺幣壹仟元折算壹日。緩刑貳年，並應於判決確定日起陸個月內
，向公庫支付新臺幣伍仟元。扣案之T型扳手壹支沒收。
    事實及理由
一、王宗彥意圖為自己不法之所有，基於加重竊盜之犯意，於民
    國110年4月14日下午5時18分許，在高雄市○○區○○路00號對
    面停車格，持客觀上對人生命、身體足以構成威脅之T型扳
    手，拆卸竊取停放該處吳茂成所有，劉○祝使用之車牌號碼0
    00-0000號營業小客車之車牌2面，得手後駕駛其車牌號碼00
    0-0000號營業小客車離去。嗣經劉○祝發覺遭竊報警處理，
    經警調閱監視器畫面循線查悉上情，並扣得上開車牌2面（
    已發還劉○祝）及T型扳手1支。
二、認定犯罪事實所憑之證據及其理由：
    上開犯罪事實，業據被告王宗彥坦承不諱，核與證人即告訴
    人劉○祝證述相符，並有車輛詳細資料報表、汽車新領牌照
    登記書、高雄市政府警察局三民第二分局扣押筆錄、扣押物
    品目錄表、贓物認領保管單、監視器光碟、監視器擷取照片
    及蒐證照片在卷可佐，足認被告前揭任意性自白與事實相符
    ，堪予採信。從而，本案事證明確，被告犯行洵堪認定，應
    依法論科。
三、論罪科刑：
　㈠法律說明：
    按刑法第321 條第1 項第3 款之攜帶兇器竊盜罪，係以行為
     人攜帶兇器竊盜為其加重條件，此所謂兇器，其種類並無
    限 制，凡客觀上足對人之生命、身體、安全構成威脅，具
    有危 險性之兇器均屬之，且祇須行竊時攜帶此種具有危險
    性之兇 器為已足，並不以攜帶之初有行兇之意圖為必要（
    最高法院79年台上字第5253號判例足資參照）。查被告本案
    行竊時  持用之T型扳手，係質地堅硬之金屬製品，有扣案
    物照片在卷可稽（見偵字卷第21頁），若持之攻擊人，客觀
    上足以危害他人生命、身體安全，屬具有危險性之兇器無訛
    。
  ㈡罪名：
　　核被告所為，係犯刑法第321 條第1 項第3 款之攜帶兇器竊
    盜罪。
　㈢刑之減輕: 
　  按犯罪之情狀顯可憫恕，認科以最低度刑仍嫌過重者，得酌
    量減輕其刑，刑法第59條定有明文。本條所謂「犯罪之情狀
    可憫恕」，自係指裁判者審酌第57條各款所列事項以及其他
    一切與犯罪有關之情狀之結果，認其犯罪足堪憫恕者而言，
    即必於審酌一切之犯罪情狀，在客觀上顯然足以引起一般同
    情，認為縱予宣告法定最低刑度猶嫌過重者，始有其適用（
    參照最高法院38年台上字第16號、45年台上字第1165號、51
    年台上字第899號判例意旨）。刑法第321條第1項加重竊盜
    罪之法定刑為「6月以上5年以下有期徒刑，得併科新臺幣50
    萬元以下罰金」衡以同為竊盜之人，其原因動機不一，犯罪
    情節未必盡同，其所造成危害社會之程度有異，法律科處此
    類犯罪，所設定之法定最低本刑卻相同，不可謂不重。於此
    情形，倘依其情狀處以較法定刑度為低之有期徒刑，即足以
    懲儆，並可達防衛社會秩序安全之目的者，自非不可依客觀
    之犯行與主觀之惡性二者加以考量其情狀是否有可憫恕之處
    ，適用刑法第59條之規定酌量減輕其刑，期使個案裁判之量
    刑能斟酌至當，符合比例原則（最高法院96年度台上字第61
    03號、97年度台上字第4319號判決意旨參照）。查被告雖持
    客觀上可為兇器之扳手行竊，然其目的係為拆卸螺絲，尚無
    用以傷人之意，應認其犯行之危險性較低，犯罪情節及所顯
    露之惡性尚屬輕微，本案如對被告依法定刑處以最低刑度有
    期徒刑6月，在客觀上足以引起一般人之同情，爰依刑法第5
    9條規定酌減其刑。
  ㈣刑罰裁量：
    爰以行為人之責任為基礎，審酌被告任意竊取他人車牌欲供
    己所用，顯然欠缺尊重他人財產法益之觀念，所為實有不該
    ，並於到案時主動交付所竊車牌及行竊用扳手供警方扣案，
    有扣押筆錄、扣押物品目錄表、扣押物品收據等存卷可憑（
    見警卷第21至25頁），足見其犯後態度良好，並考量被告本
    案所竊取之車牌2面已為警扣得並返還告訴人，且被告已與
    告訴人和解成立，有贓物認領保管單、和解書在卷可稽(見
    警卷第27頁、偵字卷第29頁)，本案所造成法益損害有所減
    輕，兼衡其教育程度、經濟（涉個人隱私，詳卷）、前科素
    行（詳卷附臺灣高等法院被告前案紀錄表）等一切情狀，量
    處如主文所示之刑及易科罰金之折算標準。
　㈤被告未曾因故意犯罪受有期徒刑以上刑之宣告，有臺灣高等
    法院被告前案紀錄表在卷可佐。被告偶罹刑典，犯後業已坦
    承犯行不諱，復與告訴人達成和解，已如前述，衡酌其因積
    欠債務，怕債主在其駕駛營業車時催討債務，而欲掛別人車
    牌掩人耳目，行竊後，尚未裝設即被查獲，足見其思慮未周
    ，認被告經此教訓，當知所警惕，而無再犯之虞，故對被告
    所宣告之刑，以暫不執行為適當，爰依刑法第74條第1項第1
    款之規定，宣告緩刑2年，以啟自新。又按緩刑宣告，得斟
    酌情形，命犯罪行為人向公庫支付一定之金額，刑法第74條
    第2項第4款定有明文。為確保被告記取教訓並建立尊重法治
    之正確觀念，本院認有課予一定負擔之必要，爰併依同法第
    74條第2項第4款規定，命其應於主文所示期間內，向公庫支
    付如主文所示之金額，俾兼收啟新及惕儆之雙效。如被告未
    於主文所示之期間內履行本判決所諭知之負擔，情節重大者
    ，檢察官得聲請撤銷對其所為之緩刑宣告，併予敘明。　
四、沒收與不予沒收之說明： 
  ㈠本件被告之犯罪所得即竊得之車牌2面，已為警扣得並發還 
　  告訴人，業如上述，依刑法第38條之1 第5 項規定，爰不宣
　  告沒收或追徵。
  ㈡扣案之T型扳手，為被告為本案犯行所用之物，此據被告供陳
    在卷（見警卷第7頁），應依刑法第38條第2 項規定，宣告
    沒收。
五、依刑事訴訟法第449 條第2 項、第3 項、第454 條第1 項、
    第450 條第1 項。
六、如不服本件判決，應於判決書送達之日起20日內，向本院提
    起上訴狀。
七、本案經檢察官丁亦慧提起公訴，檢察官呂乾坤到庭執行職務
    。
中　　華　　民　　國　　111 　年　　3 　　月　　23　　日
                      高雄簡易庭  法  官  陳銘珠
以上正本證明與原本無異。
如不服本判決，應於判決送達之日起20日內向本院提出上訴書狀
。
因疫情而遲誤不變期間，得向法院聲請回復原狀。
中　　華　　民　　國　　111 　年　　3 　　月　　23　　日
                                  書記官  沈佳螢
附錄本案論罪科刑法條：
《中華民國刑法第321條》
犯前條第一項、第二項之罪而有下列情形之一者，處六月以上五
年以下有期徒刑，得併科五十萬元以下罰金：
一、侵入住宅或有人居住之建築物、船艦或隱匿其內而犯之。
二、毀越門窗、牆垣或其他安全設備而犯之。
三、攜帶兇器而犯之。
四、結夥三人以上而犯之。
五、乘火災、水災或其他災害之際而犯之。
六、在車站、港埠、航空站或其他供水、陸、空公眾運輸之舟、
    車、航空機內而犯之。
前項之未遂犯罰之。